臺灣臺北地方法院民事裁定　　　　　　　100年度全聲字第2號
聲　請　人　黃如蘭
相　對　人　中國信託資產管理股份有限公司
法定代理人　陳佳文
上列當事人間因假處分事件，聲請人聲請命相對人限期起訴，本院
裁定如下：
    主  文
聲請駁回。
    理  由
一、按經准為假扣押，而本案尚未繫屬者，命假扣押之法院應依
    債務人聲請，命債權人於一定期間內起訴，民事訴訟法第52
    9條第1項定有明文。又該條規定，於假處分準用之，同法第
    533條亦定有明文。第按，法院限期命債權人起訴者，以本
    案尚未繫屬者為限，倘本案已繫屬於法院或經法院判決確定
    者，自無依債務人之聲請，命債權人於一定期間內起訴之可
    言。又此之所謂起訴，係指依訴訟程序提起訴訟，得以確定
    其私權之存在，而取得給付之確定判決者而言（最高法院65
    年度台抗字第44號判例參照）。另凡債權人提起本案訴訟或
    進行其他與起訴有同一效力之程序，而能確定所爭執私權之
    法律關係者，均應視為與該「起訴」之實質上意義相同，是
    債權人提起撤銷詐害債權之訴，若獲勝訴確定判決，其效果
    既能達到與依侵權行為提起損害賠償之訴相同之目的，應認
    與民事訴訟法第529條第1項「起訴」之實質上意義相同。又
    假扣押所保全者，為金錢之請求或得易為金錢請求之請求，
    因之凡聲請假扣押所保全請求之原因事實，與起訴請求給付
    之原因事實相同，即屬上開條項所稱之起訴，最高法院82年
    度台抗字第564號及83年度台抗字第46號裁定意旨亦可資參
    照。
二、聲請意旨略以：相對人前以訴外人張傳芳於民國85年1月15
    日擔任訴外人合庫建設股份有限公司（下稱合庫公司）之連
    帶保證人，向訴外人渣打銀行股份有限公司（原新竹國際商
    業銀行股份有限公司，下稱渣打銀行）借款新台幣（下同）
    6千萬元，約定到期日為86年1月15日，惟該筆借款到期後，
    訴外人合庫公司未依約清償，迭經催討無效，訴外人張傳芳
    既為該筆借款之連帶保證人，自應負連帶清償責任。嗣渣打
    銀行將對訴外人張傳芳之債權讓與相對人並經公告在案。詎
    訴外人張傳芳為脫免債務，於91年7月31日將所有座落臺北
    市○○區○○段1小段84地號土地（面積15,660平方公尺，
    應有部分87356分之139）及其上建物（臺北市○○區○○段
    1小段1320建號，即門牌號碼臺北市中正區○○○街6號6樓
    之2，應有部分全部）之所有權全部無償贈與聲請人即訴外
    人張傳芳之妻，並辦畢所有權移轉登記。相對人遂以訴外人
    張傳芳前揭無償贈與行為損及其債權，為保全將來執行，向
    本院就聲請人所有前揭不動產為不得移轉、抵押、設定、買
    賣及其他處分行為之假處分聲請，並經本院於99年9月29日
    以99年度全字第339號民事裁定核准在案，相對人並已聲請
    查封聲請人前揭不動產，惟迄未對聲請人提起本案訴訟，為
    此爰依民事訴訟法第533條準用第529條第1項規定，聲請本
    院命相對人於收到法院命起訴之裁定7日內起訴等語。
三、查聲請人前揭主張，業據本院調閱99年全字第339號、99年
    司執全字第1042號民事卷宗核閱無訛，惟相對人為保全對於
    訴外人張傳芳借款債權之執行，於聲請本院准予假處分後，
    業已於99年11月24日對聲請人提起本案訴訟，現由本院99年
    度重訴字第1336號案件審理中，有本院民事紀錄科查詢表在
    卷可參，且相對人聲請假處分所陳述之原因事實與本院99年
    度重訴字第1336號民事事件起訴所請求之原因事實相同，業
    經本院調閱前開99年度全字第339號卷宗及相對人起訴狀影
    本核閱無訛，揆諸首揭說明，相對人業已對聲請人起訴，本
    件即無命限期起起訴之必要，聲請人之聲請為無理由，應予
    駁回。
四、依民事訴訟法第95條、第78條，裁定如主文。
中    華    民    國    100   年    1     月    26    日
                  民事第一庭  法  官  楊晉佳
以上正本係照原本作成。
如不服本裁定應於送達後10日內向本院提出抗告狀，並繳納抗告
費新臺幣1,000元。
中    華    民    國    100   年    1     月    26    日
                              書記官  蘇炫綺